臺灣高等法院高雄分院刑事判決　　　　　　　　　九十一年度上易字第一二七二號
　　　上　訴　人　臺灣高雄地方法院檢察署檢察官
　　　被　　　告　乙○○
右上訴人因被告毀棄損壞等案件，不服臺灣高雄地方法院九十一年度易字第一三九九
號中華民國九十一年七月九日第一審判決（起訴案號：臺灣高雄地方法院檢察署九十
一年度偵字第七二九五號），提起上訴，本院判決如左：
      主  文
上訴駁回。
      理  由
一、公訴意旨另以：被告乙○○於九十一年四月二十二日二十二時許，駕駛車牌號碼
    ＥＮ—一七七七號自小客車上路，行經高雄縣鳳山市○○路與鳳明街一一一號巷
    口時，於倒車時，不甚擦撞告訴人甲○○停於路旁之自小客車，即下車與告訴人
    甲○○理論，乃基於毀損之犯意，自車內取出木棍砸毀告訴人甲○○之自小客車
    之引擎蓋、右前大燈、擋風玻璃及右側車門，足以生損害於甲○○，因認被告乙
    ○○有犯刑法第三百五十四條之毀損罪嫌云云。
二、按告訴乃論之罪，告訴人於第一審辯論終結前得撤回其告訴；又告訴經撤回者，
    應諭知不受理之判決，刑事訴訟法第二百三十八條第一項、第三百零三條第三款
    定有明文。又按刑事事件於偵查中或第一審法院辯論終結前，調解成立，經法院
    核定，並經當事人同意撤回者，視為於調解成立時撤回告訴或自訴，為鄉鎮市調
    解條例第二十五條第二項所明定。
三、本件告訴人甲○○告訴被告毀損部分，公訴人認被告所為係觸犯刑法第三百五十
    四條之罪，依同法第三百五十七條之規定，須告訴乃論。茲據告訴人與被告於高
    雄市區調解委員會調解成立，且告訴人於調解時同意撤回告訴，並經原審法院高
    雄簡易庭核定在案，有該調解委員會調解書及函各一份附於原審卷第四十頁至第
    四十二頁可按，依照前開說明，原審逕為諭知不受理之判決。
四、原審就被告被訴毀損罪部分，以被告所犯係告訴乃論之罪，業據告訴人於該院辯
    論終結前撤回告訴，因而諭知公訴不受理之判決，於法並無不合。檢察官上訴意
    旨（僅對毀損部分上訴，此業據本院函查經查覆在案）以被告和解後並未依約屢
    行和解條件，顯示係故意欺瞞原審，惡性非輕，令人難以折服為由，指摘原判決
    該部分不當云云。然查：告訴人確實已與被告在高雄市區調解委員會調解成立，
    且告訴人於調解時同意撤回告訴，並經原審法院高雄簡易庭核定在案，有該調解
    委員會調解書及函各一份附於原審卷可考，因此原審就該部分為公訴不受理之判
    決，並無不當，自難以事後被告因經濟困難無法依約履行和解之條件而認定被告
    欺瞞原審法院，足見檢察官上訴，為無理由，應予駁回。
據上論斷，應依刑事訴訟法第三百六十八條，判決如主文。
本案經檢察官方娜蓉到庭執行職務。
中    華    民    國      九十一      年      十一      月     十三   日
                              臺灣高等法院高雄分院刑事第二庭
                                  審判長法官  林正雄
                                        法官  黃仁松
                                        法官  黃壽燕
右正本證明與原本無異。
不得上訴。
                                  法院書記官  黃富美
中    華    民    國      九十一      年      十一      月    十三    日
